【裁判字號】    90,訴,2197
【裁判日期】    900831
【裁判案由】    清償借款
【裁判全文】
臺灣臺中地方法院民事判決  九十年度訴字第二一九七號
    原      告    寶島商業銀行股份有限公司
    法定代理人    丁○○
    訴訟代理人    戊○○
    兼法定代理人  乙○○
    被      告    丙○○
                  甲○○
右當事人間請求給付借款事件，本院判決如左：
    主    文
被告應連帶給付原告新台幣貳佰貳拾玖萬元，及自民國八十九年十一月二十二日起至
清償日止，按年息百分之九‧０五計算之利息，並自民國八十九年十二月二十三日起
至清償日止，其逾期在六個月以內者，按上開利率百分之十，超過六個月者，按上開
利率百分之二十計算之違約金。
訴訟費用由被告連帶負擔。
本判決於原告以新台幣柒拾陸萬仟佰拾元為被告供擔保後，得假執行，但被
告如於假執行程序實施前以新台幣貳佰貳拾玖萬元為原告預供擔保，得免為假執行。
    事    實
甲、原告方面：
  一、聲明：除假執行之擔保金額及免為假執行部分外，如主文所示。
  二、陳述：被告南豪股份有限公司（下稱南豪公司）邀同其餘被告為連帶保證人，
      於民國八十九年二月二十二日向原告借款新台幣（下同）二百二十九萬元，約
      定利息按原告基本放款利率加碼年息百分之０‧六一（即年息百分之九‧０五
      ）計算，按月付息，逾期清償在六個月以內者，按上開利率百分之十，超過六
      個月者，按上開利率百分之二十計付違約金，清償期為九十年二月二十二日。
      詎被告南豪公司自八十九年十二月二十二日起，即未按月付息，且屆清償期後
      ，屢向被告催討，均置之不理，本利迄未清償，爰依消費借貸及連帶保證之法
      律關係，訴請被告連帶給付如聲明所示。
  三、對被告所為抗辯之陳述：保證人既承認在借據上簽名蓋章，即應負保證責任。
  四、證據：提出授信約定書四份、借據、放款資料查詢單、放款登錄單各一份及基
      本放款利率表二份為證。
乙、被告南豪公司、乙○○方面：
  一、聲明：(一)駁回原告之訴及其假執行之聲請。(二)如受不利之判決，願供擔保請准
      免為假執行。
  二、陳述：
    (一)承認債務存在，只是一時無法還清。
    (二)原告不應牽扯到保證人。
  三、證據：未提出任何證據。
丙、被告丙○○、甲○○方面：
  一、聲明：(一)駁回原告之訴及其假執行之聲請。(二)如受不利之判決，願供擔保請准
      免為假執行。
  二、陳述：伊二人只擔任信用狀額度之保證人，沒有擔任本件借款之保證人。
  三、證據：未提出任何證據。
    理    由
一、原告主張：被告南豪公司邀同其餘被告為連帶保證人，於八十九年二月二十二日
    向原告借款二百二十九萬元，約定利息按年息百分之九‧０五計算，按月付息，
    逾期清償在六個月以內者，按上開利率百分之十，超過六個月者，按上開利率百
    分之二十計付違約金，清償期為九十年二月二十二日，詎被告南豪公司自八十九
    年十二月二十二日起，即未按月付息，且屆清償期後，屢向被告催討，均置之不
    理，爰依消費借貸及連帶保證之法律關係，訴請被告連帶給付如聲明所示等語。
    被告南豪公司、乙○○則以：伊承認債務存在，只是一時無法還清，又原告不應
    牽扯到保證人；被告丙○○、甲○○另以：伊二人只擔任信用狀額度之保證人，
    未擔任本件借款之保證人等語，資為抗辯。
二、原告主張被告南豪公司邀同其餘被告為連帶保證人，於八十九年二月二十二日向
    原告借款二百二十九萬元，約定利息按年息百分之九‧０五計算，按月付息，逾
    期清償在六個月以內者，按上開利率百分之十，超過六個月者，按上開利率百分
    之二十計付違約金，清償期為九十年二月二十二日，被告南豪公司自八十九年十
    二月二十二日起，即未按月付息，且屆清償期後，經催討仍未清償之事實，業據
    原告提出與所述相符之授信約定書四份、借據、放款資料查詢單、放款登錄單各
    一份及基本放款利率表二份為證。被告南豪公司、乙○○對於原告之請求，當庭
    自認，雖另辯稱一時無法還清云云，惟查無資力並非得拒絕給付之正當理由。又
    被告丙○○、甲○○雖以：伊二人未擔任本件借款之保證人等語置辯。然查，本
    件借據上連帶保證人欄之簽名、蓋章，均係被告丙○○、甲○○親自為之，此為
    被告丙○○、甲○○所自認，是其二人顯為本件借款之連帶保證人，自應負連帶
    清償責任。綜上，被告上開抗辯均無可取，應認原告主張之事實為真實。
三、從而，原告依消費借貸及連帶保證契約請求被告連帶給付二百二十九萬元，及自
    八十九年十一月二十二日起至清償日止，按年息百分之九‧０五計算之利息，並
    自八十九年十二月二十三日起至清償日止，其逾期在六個月以內者，按上開利率
    百分之十，超過六個月者，按上開利率百分之二十計算之違約金，為有理由，應
    予准許。
四、兩造陳明願供擔保請為宣告假執行或免為假執行，經核均與規定相符，爰分別酌
    定相當之擔保金額予以宣告。
五、據上論結，本件原告之訴為有理由，依民事訴訟法第八十五條第二項、第三百九
    十條第二項、第三百九十二條，判決如主文。
中      華      民      國    九十      年      八      月    三十一    日
                            臺灣臺中地方法院民事第四庭
~B法      官  陳文燦
右為正本係照原本作成
如對本判決上訴須於判決送達後廿日內向本院提出上訴狀
中      華      民      國    九十      年      八      月    三十一    日
~B法院書記官


司法院資訊處製作；財團法人民間司法改革基金會備份。
